【裁判字號】    98,訴,593
【裁判日期】    980630
【裁判案由】    毒品危害防制條例
【裁判全文】
臺灣基隆地方法院刑事判決               98年度訴字第593號
公  訴  人  臺灣基隆地方法院檢察署檢察官
被      告  甲○○
                    現於台灣基隆監獄
上列被告因違反毒品危害防制條例案件，經檢察官提起公訴（98
年度毒偵字第834號），被告為有罪之陳述，本院合議庭裁定由
受命法官獨任以簡式審判程序進行審理，並判決如下：
    主  文
甲○○施用第一級毒品，累犯，處有期徒刑壹年。
    事  實
一、甲○○前因施用毒品案件，經觀察、勒戒後，認有繼續施用
    毒品之傾向，經本院裁定令入戒治處所施以強制戒治，於民
    國92年11月28日期滿執行完畢。復因施用第一級毒品案件，
    經本院於96年5月7日以96年度訴字第209號判決判處有期徒
    刑8月確定，甫於96年10月4日縮刑執行完畢。詎其猶不知悔
    改戒除毒癮，復同時基於施用第一級毒品及第二級毒品之犯
    意，於98年3月25日下午1時許，在臺北縣瑞芳鎮○○路31之
    1號許國陞住處，將海洛因及安非他命混合，以針筒注射方
    式，同時施用海洛因及安非他命1次，嗣於同日晚上7時為警
    持搜索票，於臺北縣瑞芳鎮○○路31之1號許國陞住所搜索
    時，因同在現場而遭查獲。另經警徵得甲○○同意採集尿液
    送驗，呈毒品嗎啡、可待因、安非他命、甲基安非他命陽性
    反應，而查悉上情。
二、案經基隆市警察局第二分局報告臺灣基隆地方法院檢察署檢
    察官偵查起訴。
    理  由
壹、程序事項
    查本件被告甲○○所犯者非為死刑、無期徒刑、最輕本刑為
    3 年以上有期徒刑之罪或高等法院管轄第一審案件，其於準
    備程序進行中，先就被訴事實為有罪之陳述，經告知其簡式
    審判程序之旨，並聽取公訴人、被告之意見後，本院業已依
    刑事訴訟法第273條之1第1項之規定，裁定由受命法官獨任
    以簡式審判程序進行本案之審理。
貳、實體事項
一、上揭事實，業據被告於本院準備程序及審理時坦承不諱，而
    被告為警查獲後於98年3月25日20時10分許所採集之尿液檢
    體，經送請檢驗，結果呈海洛因之嗎啡、可待因（由於海洛
    因在人體內會代謝成嗎啡，因此涉嫌海洛因之吸食者，係檢
    驗其尿液中之嗎啡反應）、安非他命、甲基安非他命類陽性
    反應，此有臺灣尖端先進生技醫藥股份有限公司98年4月3日
    濫用藥物尿液檢驗報告附卷可稽，足見被告自白同時施用第
    一級毒品海洛因、第二級毒品安非他命之情節，與事實相符
    ，應可採信。綜上所陳，本案事證明確，被告犯行堪可認定
    ，應依法論科。
二、論罪科刑：
(一)、查海洛因、安非他命分別係毒品危害防制條例所列管之第一
    級、第二級毒品，此為該條例第2條第2項第1款、第2款所明
    定；又犯毒品危害防制條例第10條施用毒品之罪者，檢察官
    應聲請法院裁定，令被告入勒戒處所觀察、勒戒，經觀察、
    勒戒後，無繼續施用毒品之傾向者，應即釋放，並由檢察官
    為不起訴處分，有繼續施用毒品之傾向者，則由檢察官先聲
    請法院裁定令入戒治處所施以強制戒治，俟強制戒治期滿，
    再行釋放，並由檢察官為不起訴處分；而依前開規定觀察勒
    戒或強制戒治執行完畢釋放後，5年內再犯施用毒品之罪者
    ，檢察官應依法追訴，毒品危害防制條例第20條第1項、第
    2項、第23條第2項分別定有明文。本件被告於戒治期滿執行
    完畢釋放後5年內，於96年再犯施用毒品案件，經法院判處
    徒刑，其於5年內再犯本件施用毒品案件，自應依法追訴。
(二)、核被告所為，係犯毒品危害防制條例第10條第1項之施用第
    一級毒品罪、同條第2 項之施用第二級毒品罪。被告持有第
    一級毒品海洛因、第二級毒品安非他命之低度行為，應為施
    用毒品之高度行為所吸收，均不另論罪。查被告係以將海洛
    因、安非他命混合置入注射針筒，同時施用海洛因及安非他
    命之事實，業據被告陳明在卷，復查無其他可佐被告非同時
    施用上開毒品之積極證據，依「罪證有疑，利歸被告」之證
    據法則，應認被告此部分之陳述與事實相符。則被告以一施
    用毒品之行為，同時施用海洛因及安非他命，觸犯構成要件
    不相同之罪名，為想像競合犯，應從一重之施用第一級毒品
    罪處斷。公訴意旨認上開二罪應分論併罰，容有誤會。又被
    告前曾受如事實欄所載有期徒刑之執行，此有臺灣高等法院
    被告前案紀錄表附卷可考，其於有期徒刑之執行完畢後，5
    年以內故意再犯本件有期徒刑以上之罪，為累犯，應依刑法
    第47條第1項加重其刑。
(三)、爰審酌被告犯罪之動機、吸食頻率、曾有施用毒品之前科仍
    不知戒除，惟犯罪後坦承犯行，且所犯之施用毒品犯行乃戕
    害自己身心健康，並未危及他人等一切情狀，量處如主文所
    示之刑。
三、據上論斷，應依刑事訴訟法第273條之1第1項、第299條第1
    項前段，毒品危害防制條例第10條第1項、第2項，刑法第11
    條前段、第47條第1項、第55條，判決如主文。
本案經檢察官張志明到庭執行職務。
中    華    民    國    98    年    6     月    30    日
                  刑事第二庭法  官  陳伯厚
以上正本證明與原本無異。
如不服本判決應於收受送達後10日內向本院提出上訴書狀，並應
敘述具體理由；其未敘述上訴理由者，應於上訴期間屆滿後20日
內向本院補提理由書 (均須按他造當事人之人數附繕本)「切勿
逕送上級法院」。
中    華    民    國    98    年    7     月    1     日
                            書記官  王惠萍
附錄論罪法條：
毒品危害防制條例第10條
施用第一級毒品者，處 6 月以上 5 年以下有期徒刑。
施用第二級毒品者，處 3 年以下有期徒刑。


司法院資訊處製作；財團法人民間司法改革基金會備份。
